臺灣臺北地方法院小額民事判決
111年度北小字第2437號
原      告  泰安產物保險股份有限公司

法定代理人  李松季
訴訟代理人  吳振碩
            張皓甯
被      告  林佑彥
上列當事人間請求侵權行為損害賠償（交通）事件，本院於民國
111年7月26日言詞辯論終結，本院判決如下︰
    主    文
被告應給付原告新臺幣貳仟壹佰玖拾柒元，及自民國一百一十一
年四月二十五日起至清償日止，按年息百分之五計算之利息。
原告其餘之訴駁回。
訴訟費用新臺幣壹仟元由被告負擔百分之四十八，餘由原告負擔
。
本判決原告勝訴部分得假執行。但被告如以新臺幣貳仟壹佰玖拾
柒元為原告預供擔保，得免為假執行。
    理由要領
一、按因侵權行為涉訟者，得由行為地之法院管轄，民事訴訟法
    第15條第1項定有明文。查本件侵權行為地在臺北市○○區○○○
    路0段000巷0號處，依前開規定，本院自有管轄權。
二、原告主張：被告於民國110年12月18日13時28分許，騎乘車
    號000-0000號普通重型機車，在臺北市○○區○○○路0段000巷0
    號處，因未注意車前狀況，碰撞由原告承保、訴外人林怡萍
    所有、訴外人邱鴻錡駕駛之車號000-0000號自用小貨車（下
    稱系爭車輛），致系爭車輛車身受損，原告已支出必要修復
    費用新臺幣（下同）4,565元（含工資1,350元、零件3,215
    元），爰依保險法第53條第1項、民法第184條第1項前段、
    第191條之2前段規定，請求被告給付系爭車輛之修復費用等
    語。並聲明：被告應給付原告4,565元，及自起訴狀繕本送
    達翌日起至清償日止，按年息5%計算之利息。
三、被告則以：對於原告請求之金額及原因事實，被告均否認等
    語，做為答辯。
四、得心證之理由：
　㈠按民事訴訟係在解決私權糾紛，就證據之證明力係採相當與
    可能性為判斷標準，亦即負舉證責任之人，就其利己事實之
    主張，已為相當之證明，具有可能性之優勢，即非不可採信
    。若負舉證責任之當事人就其主張之事實已盡證明責任，他
    造當事人對該主張如抗辯為不實並提出反對之主張，就該反
    對之主張，自應負證明之責，此為民事舉證責任分配之原則
    （最高法院110年度台上字第504號、109年度台上字第2133
    號判決意旨參照）。次按原告對於自己主張之事實已盡證明
    之責後，被告對其主張如抗辯為不實，並提出反對之主張者
    ，則被告對其反對之主張，應負證明之責，此為舉證責任分
    擔之原則。倘被告對於抗辯並無確實證明方法，僅以空言爭
    執，應認定其抗辯事實非真正，而為被告不利益之裁判（最
    高法院110年度台上字第1804號判決意旨參照）。
　㈡經查，原告就其所主張之事實，業據提出系爭車輛行車執照
    、駕駛執照、道路交通事故當事人登記聯單、道路交通事故
    現場圖、統一發票、估價單、車損照片等為憑（見本院卷第
    15頁至第27頁），並有本院依職權調取之本件交通事故肇事
    資料在卷可稽（見本院卷第39頁至第51頁）。依道路交通事
    故初步分析研判表肇因研判欄載：「A車MWY-5981號普通重
    型機車：未注意車前狀況，並隨時採取必要之安全措施 。B
    車BBC-0907號自用小客車（即系爭車輛）：尚未發現肇事因
    素」（見本院卷第41頁），並有系爭車輛後車尾車損照片可
    參（見本院卷第51頁）。而被告對於原告主張之事實，固辯
    稱：「肇事資料只是描寫過程，並沒有結果，當事人也沒有
    任何車損，被告也沒有碰撞到對方的車輛」、「這是原告所
    提出的資料，我都不曉得，而且當時也沒有撞到，也沒有車
    損，2月修理的時候也沒有通知我一聲，為何現在會突然有
    車損？這是誰造成的？」等語（見本院卷第80頁），惟就其
    前揭抗辯，並未提出確實之證明方法，僅以空言爭執，依前
    開最高法院判決意旨，自應認定被告之上述抗辯事實非真正
    ，難以憑採。此外，復未據被告就其抗辯主張事由，舉證證
    明之，以實其說，則依舉證責任分配原則，被告前揭辯詞，
    於法亦有未合。準此，原告對於本件主張之事實既已盡證明
    之責，依前開說明，足見被告有未注意車前狀況，並隨時採
    取必要之安全措施之行車疏失，致系爭車輛因此受有損害等
    情應可認定，可信原告之主張為真實。
  ㈢按被保險人因保險人應負保險責任之損失發生，而對於第三
    人有損失賠償請求權者，保險人得於給付賠償金額後，代位
    行使被保險人對於第三人之請求權，但其所請求之數額，以
    不逾賠償金額為限，保險法第53條第1項定有明文。次按因
    故意或過失，不法侵害他人之權利者，負損害賠償責任；汽
    車、機車或其他非依軌道行駛之動力車輛，在使用中加損害
    於他人者，駕駛人應賠償因此所生之損害，民法第184條第1
    項前段、第191條之2前段亦有明定。被告對其使用車輛所生
    侵權行為，自應負損害賠償責任。又不法毀損他人之物者，
    被害人得請求賠償其物因毀損所減少之價額，民法第196條
    復定有明文。被害人請求賠償物被毀損所減少之價額，得以
    修復費用為估定之標準，如修理材料係以新品換舊品，則應
    折舊計算（最高法院104年度台上字第504號判決意旨參照）
    。另依固定資產耐用年數表第2類交通及運輸設備、第3項陸
    運設備、號碼20305規定，除運輸業用以外之其他業用汽車
    之耐用年數為5年，本件依固定資產耐用年數表、固定資產
    折舊率表，採定率遞減法計算系爭車輛之折舊。系爭車輛因
    本件車禍事故之修復費用為4,565元，其中零件費用為3,215
    元，此有統一發票及估價單存卷可憑（見本院卷第21頁至第
    23頁），而系爭車輛出廠年月為108年1月，亦有行車執照在
    卷可佐（見本院卷第15頁），至110年12月18日發生本件車
    禍事故之日為止，系爭車輛已實際使用2年11月（參照營利
    事業所得稅查核準則第95條第6款規定：「固定資產提列折
    舊採用平均法、定率遞減法或年數合計法者，以1年為計算
    單位；其使用期間未滿1年者，按實際使用之月數相當於全
    年之比例計算之；不滿1月者，以月計」），系爭車輛更換
    零件部分，經扣除折舊後為847元（計算方式如附表），加
    計工資1,350元，本件系爭車輛修復費用應為2,197元（計算
    式：847元＋1,350元＝2,197元）。
  ㈣給付無確定期限者，債務人於債權人得請求給付時，經其催
    告而未為給付，自受催告時起，負遲延責任；其經債權人起
    訴而送達訴狀，或依督促程序送達支付命令，或為其他相類
    之行為者，與催告有同一之效力；遲延之債務，以支付金錢
    為標的者，債權人得請求依法定利率計算之遲延利息；應付
    利息之債務，其利率未經約定，亦無法律可據者，週年利率
    為5%，民法第229條第2項、第233條第1項前段及第203條分
    別定有明文。查本件係屬侵權行為損害賠償之債，自屬無確
    定期限者，又係以支付金錢為標的，則依前揭法律規定，原
    告請求被告給付自起訴狀繕本送達之翌日即111年4月25日（
    見本院卷第37頁）起至清償日止，按法定利率5%計算之遲延
    利息，於法有據，應予准許。
五、綜上所述，原告請求被告給付2,197元，及自111年4月25日
    起至清償日止，按年息5%計算之利息，為有理由，應予准許
    。逾此部分之請求，為無理由，應予駁回。
六、本件事證已臻明確，兩造其餘攻擊防禦及證據方法，於本判
    決結果不生影響，自無逐一予以論駁之必要。另被告111年7
    月26日陳報狀（見本院卷第85頁），係於本件言詞辯論終結
    後始行提出，依法不生提出之效力，本院自無庸予以審酌。
    又被告111年7月26日聲請再開辯論狀（見本院卷第87頁）聲
    請再開辯論部分，經本院審酌後，認核無必要，併此說明。
七、本件原告勝訴部分，係就民事訴訟法第436條之8適用小額訴
    訟程序所為被告敗訴之判決，依同法第436條之20規定，應
    依職權宣告假執行。並依同法第436條之23準用第436條第2
    項，適用同法第392條第2項規定，依職權宣告被告如預供擔
    保，得免為假執行。
八、訴訟費用負擔之依據：民事訴訟法第79條。本件訴訟費用額
    ，依後附計算書確定如主文所示金額。
中　　華　　民　　國　　111 　年　　7 　　月　　29　　日
                  臺北簡易庭    法  官  詹慶堂

附表：（新臺幣元）     年次     折        舊        額      折   舊  後  餘  額   金額 計  算  方  式 金額 計    算    方  式 一 1186 3215×0.369=1186 2029 0000-0000=2029 二 749 2029×0.369=749 1280 0000-000=1280 三 433 5204×0.369×11/12=433 847 0000-000=847 註：元以下四捨五入     
計算書：
項　　　　目             金　額（新臺幣）　　備    註
第一審裁判費   　 　　   1,000元
合　　　　計　　　       1,000元
上列正本係照原本作成。
如不服本判決，應於判決送達後20日內向本院提出上訴狀（須按
他造當事人之人數附繕本）。如委任律師提起上訴者，應一併繳
納上訴審裁判費。
中　　華　　民　　國　　111 　年　　7 　　月　　29　　日
                                書記官  馬正道
附錄：
一、民事訴訟法第436條之24第2項：
　　對於小額程序之第一審裁判上訴或抗告，非以其違背法令為
    理由，不得為之。
二、民事訴訟法第436條之25：
　　上訴狀內應記載上訴理由，表明下列各款事項：
    ㈠原判決所違背之法令及其具體內容。
    ㈡依訴訟資料可認為原判決有違背法令之具體事實。
三、民事訴訟法第436條之32條第2項：
　　第438條至第445條、第448條至第450條、第454條、第455條
    、第459條、第462條、第463條、第468條、第469條第1款至
    第5款、第471條至第473條及第475條第1項之規定，於小額
    事件之上訴程序準用之。